臺灣高等法院高雄分院刑事判決　　　　93年度上訴字第1292號
上　訴　人　臺灣高雄地方法院檢察署檢察官
被　　　告　甲○○
上列上訴人因被告違反毒品危害防制條例案件，不服臺灣高雄地
方法院93年度訴字第2073號中華民國93年10月15日第一審判決（
起訴案號：臺灣高雄地方法院檢察署93年度毒偵字第1220、2767
、3159號，移送併辦案號：同檢察署93年度毒偵字第4563、6576
號），提起上訴，本院判決如下：
    主  文
原判決撤銷。
甲○○連續施用第一級毒品，累犯，處有期徒刑壹年貳月，扣案
海洛因貳拾肆包（其中壹包淨重零點貳參公克、空包裝重零點伍
玖公克，另貳包合計淨重參點肆陸公克、空包裝總重零點柒玖公
克，另壹拾玖包合計淨重玖點零壹公克、空包裝總重肆點零玖公
克，另貳包合計淨重柒點參柒公克、空包裝總重壹點零肆公克）
、另海洛因拾捌包（合計重拾肆點伍捌公克）均沒收銷燬之；又
連續施用第二級毒品，累犯，處有期徒刑玖月，扣案甲基安非他
命肆包（其中壹包驗後毛重壹點參公克、另貳包合計驗後毛重壹
點柒公克、另壹包驗後毛重壹點壹公克）、殘有甲基安非他命之
吸食器壹具與過濾器壹具、另安非他命壹包毛重參點玖公克，均
沒收銷燬之。扣案酒精燈壹個沒收。應執行有期徒刑壹年捌月，
扣案海洛因貳拾肆包（其中壹包淨重零點貳參公克、空包裝重零
點伍玖公克，另貳包合計淨重參點肆陸公克、空包裝總重零點柒
玖公克，另壹拾玖包合計淨重玖點零壹公克、空包裝總重肆點零
玖公克，另貳包合計淨重柒點參柒公克、空包裝總重壹點零肆公
克）、甲基安非他命肆包（其中壹包驗後毛重壹點參公克、另貳
包合計驗後毛重壹點柒公克、另壹包驗後毛重壹點壹公克）、殘
有甲基安非他命之吸食器壹具與過濾器壹具，及海洛因拾捌包（
合計重拾肆點伍捌公克）、安非他命壹包毛重參點玖公克，均沒
收銷燬之。扣案酒精燈壹個沒收。
    事  實
一、甲○○於民國（以下同）82年間，因違反肅清煙毒條例案件
    ，經臺灣高雄地方法院以82年度訴字第3132號判處有期徒刑
    3 年2 月確定，復於83年間，因違反肅清煙毒條例案件，經
    臺灣高雄地方法院以83年度訴字第2446號判處有期徒刑3 年
    4 月確定，上開二罪接續執行，於83年1 月27日入監服刑，
    於85年4 月17日假釋付保護管束，於89年6 月22日假釋期滿
    執行完畢。其因施用毒品案件，經臺灣高雄地方法院以90年
    度毒聲字第6241號裁定送觀察、勒戒後，認有繼續施用毒品
    之傾向，經本院以91年度毒聲字第1726號裁定令入戒治處所
    施以強制戒治，於戒治期間表現良好，經臺灣高雄地方法院
    以91年度毒聲字第6940號裁定停止戒治，所餘戒治期間付保
    護管束，嗣因違反保護管束應遵守之事項情節重大，經臺灣
    高雄地方法院以92年度毒聲字第1599號裁定撤銷停止戒治，
    令入戒治處所施以強制戒治，於92年9 月12日強制戒治期滿
    ，由臺灣高雄地方法院檢察署檢察官於92年10月1 日，以92
    年度戒毒偵字第874 號不起訴處分確定。詎仍不知悔改，於
    上開強制戒治執行完畢釋放後5 年內，基於施用第一級毒品
    之概括犯意，於93年1 月初起至同年10底止，在其位於高雄
    縣鳳山市○○路125 號住處等地，以將海洛因摻入香菸內點
    火吸食其霧化氣體之方式，約每隔2 天施用一次，連續施用
    第一級毒品海洛因多次，甲○○另基於施用第二級毒品之概
    括犯意，於93年1 月初起至同年10月底止，以將甲基安非他
    命置於吸食器內隔酒精燈加熱吸食其霧化氣體之方式，約每
    隔3 天施用1 次，連續施用第二級毒品甲基安非他命多次。
    嗣先為警於93年3 月4 日12時20分許，持臺灣高雄地方法院
    核發之搜索票至上開甲○○之住處搜索查獲，並扣得甲○○
    所有供施用之海洛因1 包（淨重0.23公克、空包裝重0.59
    公克）、甲基安非他命1 包（驗後毛重1.3 公克）及殘留有
    甲基安非他命之吸食器1 組與過濾器1 組，與甲○○所有供
    施用甲基安非他命所用之酒精燈1 個，經移送檢察官准予交
    保後釋放；復為警於93年5 月26日15時15分許，在高雄縣鳳
    山市○○路與鎮北街口查獲，並扣得甲○○所有供施用之海
    洛因2 包（合計淨重3.46公克、空包裝總重0.79公克）、甲
    基安非他命2 包（合計驗後毛重1.7 公克），及與本案無關
    之現金新臺幣（下同）1 萬7,200 元、行動電話3 支，仍經
    交保後放回；又為警於93年6 月15日16時40分許，在高雄縣
    大寮鄉○○路○ 段376 號前盤查查獲，並扣得甲○○所有供
    施用之海洛因19包（合計淨重9.01公克、空包裝總重4.09公
    克）、甲基安非他命1 包（驗後毛重1.1 公克），及與本案
    無關之黑盒子1 個，仍經交保後飭回；再為警於93年8 月13
    日13時20分許，持臺灣高雄地方法院核發之搜索票至上開甲
    ○○之住處搜索查獲，且扣得海洛因2 包（合計淨重7.37
    公克、空包裝總重1.04公克），經檢察官交保放回。嗣又於
    93年10月30日15時許，在高雄縣久堂村久堂路34號台東企銀
    前，因行跡可疑，經警在其車上查獲海洛因18包（合計重14
    .58 公克，純質淨重4.32公克）、安非他命1 包毛重3.9 公
    克，經警採取其尿液仍有嗎啡及及甲基安非他命陽性反應，
    而又被查獲。
二、案經高雄縣政府警察局鳳山分局、高雄市政府警察局苓雅分
　　局移送臺灣高雄地方法院檢察署檢察官偵查起訴暨移送併案
  　審理。
    理  由
一、右揭施用毒品之事實，業據被告甲○○於原審審理中自白不
    諱，且被告甲○○於93年3 月4 日、同年5 月26日、同年6
    月15日、同年8 月13日經警採集尿液送驗，均呈嗎啡及甲基
    安非他命陽性反應，有高雄縣政府衛生局93年3 月17日93煙
    檢字第432 號煙毒尿液檢驗成績書、尿液流程管制清冊、高
    雄市立凱旋醫院93年6 月7 日高市凱醫檢字第01910 號尿液
    檢驗成績書、尿液採證代碼對照表、高雄市立凱旋醫院93年
    6 月28日高市凱醫檢字第01974 號煙毒尿液檢驗成績書、尿
    液採證代碼對照表、高雄縣政府衛生局93年8 月27日93煙檢
    字第1820號煙毒尿液檢驗成績書、尿液流程管制清冊各1 份
    附卷可稽。又警方於查獲被告甲○○時，先後共扣得白色粉
    末24包、白色晶體4 包、吸食器與過濾器各1 具，而白色粉
    末24包經送驗結果，均含海洛因成分，其中1 包淨重0.23公
    克、空包裝重0.59公克，另2 包合計淨重3.46公克、空包裝
    總重0.79公克，另19包合計淨重9.01公克、空包裝總重4.09
    公克，另2 包合計淨重7.37公克，空包裝總重1.04公克，有
    法務部調查局調科壹字第220016936 號、調科壹字第220017
    525 號、調科壹字第220017542 號、調科壹字第220018066
    號鑑定通知書4 紙存卷供參，又白色晶體4 包經送驗結果，
    均呈甲基安非他命陽性反應，其中1 包驗後毛重1.3 公克、
    另2 包合計驗後毛重1.7 公克、另1 包驗後毛重1.1 公克，
    有高雄醫學大學附設中和紀念醫院93年8 月31日日編號0000
    -000號、93年9 月7 日編號9309-65 號、93年8 月31日編號
    0000-000號檢驗報告3 紙在卷足據，至吸食器與過濾器各1
    具經送驗結果，均呈甲基安非他命陽性反應，此亦有高雄醫
    學大學附設中和紀念醫院93年8 月31日編號0000-000、0000
    -000號檢驗報告2 份附卷可憑，堪認被告甲○○上開自白與
    事實相符，其確有連續施用海洛因及甲基安非他命無疑。又
    被告甲○○於93年10月30日15時許，在高雄縣久堂村久堂路
    34號台東企銀前車上被警查獲，經警採集其尿液送驗，均呈
    嗎啡及甲基安非他命陽性反應，亦有高雄縣政府衛生局93年
    11月10日93煙檢字第2564號煙毒尿液檢驗成績書可憑（見本
    院卷第35頁），並有海洛因18包（合計重14.58 公克，純質
    淨重4.32公克）、安非他命1 包毛重3.9 公克扣案可資佐証
    ，又扣得之白色粉末18包經送驗結果，含海洛因成分（合計
    重14.58 公克，純質淨重4.32公克），亦有法務部調查局93
    年11月30日調科壹字第220018630 號鑑定通知書可稽，又採
    尿後48小時內可檢出毒品反應，足見被告甲○○確有施用毒
    品情事。再被告甲○○前因施用毒品案件，經原審法院以90
    年度毒聲字第6241號裁定送觀察、勒戒後，認有繼續施用毒
    品之傾向，經原審法院以91年度毒聲字第1726號裁定令入戒
    治處所施以強制戒治，於戒治期間表現良好，經原審法院以
    91年度毒聲字第6940號裁定停止戒治，所餘戒治期間付保護
    管束，嗣因違反保護管束應遵守之事項情節重大，經原審法
    院以92年度毒聲字第1599號裁定撤銷停止戒治，令入戒治處
    所施以強制戒治，於92年9 月12日強制戒治期滿，由臺灣高
    雄地方法院檢察署檢察官於92年10月1 日，以92年度戒毒偵
    字第874 號不起訴處分確定之事實，有上開不起訴處分書、
    臺灣高等法院被告全國前案紀錄表、本院被告院內索引卡紀
    錄表、臺灣高雄地方法院檢察署刑案資料查註紀錄表各1 紙
    附卷可証，事證明確，其犯行堪以認定。
二、按犯毒品危害防制條例第10條施用第一級、第二級毒品之罪
　　者，檢察官應先將被告送勒戒處所觀察、勒戒，經觀察、勒
  　戒後，認有繼續施用毒品傾向者，應由檢察官聲請法院裁定
    令入戒治處所施以強制戒治，強制戒治期滿，應由檢察官為
    不起訴之處分，依此強制戒治執行完畢釋放後，5 年內再犯
    第10條之罪，檢察官應依一般刑事訴訟程序予以起訴論罪科
    刑，此觀諸毒品危害防制條例第20條第1 項、第2 項、第23
    條第2 項前段規定自明。本件被告前因施用毒品案件，經送
    觀察、勒戒後，認有繼續施用毒品傾向，經裁定施以強制戒
    治，於強制戒治執行完畢釋放後5 年內再犯本案施用毒品犯
    行，即屬應依法論罪科刑之行為，是核被告甲○○所為，係
    犯毒品危害防制條例第10條第1 項之施用第一級毒品罪，及
    同條例第2 項之施用第二級毒品罪。被告施用第一、二級毒
    品前後持有海洛因、甲基安非他命之低度行為，應分別為施
    用之高度行為所吸收，均不另論罪。又被告甲○○先後多次
    施用第一、二級毒品之犯行，均時間緊接，手法相同，觸犯
    構成要件同一之罪名，顯係基於概括犯意反覆為之，均依連
    續犯之規定論以一罪，並依法加重其刑。併案部分（即93年
    8 月13日、93年10月30日查獲部分）雖未據起訴，然此部分
    與已起訴部分及論罪之施用第一、二級毒品罪部分，分別有
    連續犯之裁判上一罪關係，本院自應併予審究。又被告甲○
    ○於82年間，因違反肅清煙毒條例案件，經臺灣高雄地方法
    院以82年度訴字第3132號判處有期徒刑3 年2 月確定，復於
    83年間，因違反肅清煙毒條例案件，經臺灣高雄地方法院以
    83年度訴字第2446號判處有期徒刑3 年4 月確定，上開二罪
    接續執行，於83年1 月27日入監服刑，於85年4 月17日假釋
    付保護管束，於89年6 月22日假釋期滿執行完畢，有臺灣高
    等法院被告全國前案紀錄表1 份在卷可佐，其受有期徒刑之
    執行完畢，5 年以內再犯本案有期徒刑以上之二罪，為累犯
    ，均應依法加重其刑，並均遞加之。被告甲○○所犯上開二
    罪，犯意各別，行為互殊，應分論併罰。
三、原審予以論科，固非無見，惟查原審就被告甲○○於93年10
    月30日15時許，在高雄縣久堂村久堂路34號台東企銀前被查
    獲部分未及審究，尚有未洽（原審於93年10月15日宣判，被
    告甲○○最後一次被查獲部分於93年11月30日才送併辦），
    檢察官上訴請求就被告甲○○於93年10月30日被查獲部分併
    案審判，為有理由，原判決此部分暨定執行刑部分自應予撤
    銷改判。審酌被告甲○○前經觀察、勒戒及強制戒治等程序
    ，猶無法戒絕毒癮，仍再度施用海洛因及甲基安非他命，顯
    見其意志不堅，無悔改之決心，其施用毒品係戕害自己身心
    健康，尚未害及他人，且犯後坦承犯行，態度尚佳等一切情
    狀，就其所犯上開二罪，分別量處如主文所示之刑，並定其
    應執行刑。扣案之海洛因24包（其中1 包淨重0.23公克、空
    包裝重0.59公克，另2 包合計淨重3.46公克、空包裝總重0.
    79公克，另19包合計淨重9.01公克、空包裝總重4.09公克，
    另2 包合計淨重7.37公克，空包裝總重1.04公克）、甲基安
    非他命四小包（其中1 包驗後毛重1.3 公克、另2 包合計驗
    後毛重1.7 公克、另1 包驗後毛重1.1 公克），及海洛因18
    包（合計重14.58 公克，純質淨重4.32公克）、安非他命1
    包毛重3.9 公克，分別為毒品危害防制條例規定之第一、二
    級毒品，而殘留有甲基安非他命之吸食器與過濾器各1 具，
    因該等物品與其上毒品無從析離，應一體視同為第二級毒品
    ，均應依毒品危害防制條例第18條第1 項前段規定宣告沒收
    銷燬之。至酒精燈1 個經送驗結果雖無毒品反應，有高雄醫
    學大學附設中和紀念醫院93年8 月31日日編號0000-000號檢
    驗報告1 紙在卷可按，惟此係被告甲○○所有供施用甲基安
    非他命所用之物，業據被告甲○○自承在卷，爰依刑法第38
    條第1 項第2 款之規定宣告沒收。另警方於查獲時尚扣得黑
    色盒子1 個、現金1 萬7,200 元與行動電話3 支等物，因上
    開物品與其施用毒品犯行無涉，不予宣告沒收，附此敘明。
四、被告甲○○經合法傳喚無正當理由於審判期日不到庭，依法
    不待其陳述逕行判決。
據上論斷，應依刑事訴訟法第369 條第1 項前段、第364 條、第
299 條第1 項前段、第371 條，毒品危害防制條例第10條第1 項
、第2 項、第18條第1 項前段，刑法第11條、第56條、第47條、
第38條第1 項第2 款、第51條第5款、第9款，判決如主文。
本案經檢察官陳新慶到庭執行職務。
中　　華　　民　　國　　94　　年　　1 　　月　　18　　日
                  刑事第六庭審判長法  官  王憲義
                                  法  官  范惠瑩
                                  法  官  張盛喜
以上正本證明與原本無異。
施用海洛因部分如不服本判決應於收受本判決後10日內向本院提
出上訴書狀，其未敘述上訴理由者，並得於提起上訴後10日內向
本院補提理由書狀（均須按他造當事人之人數附繕本）「切勿逕
送上級法院」。
施用安非他命部分不得上訴。
　　　　　　　　　　　　　　　    書記官  楊茱宜
中　　華　　民　　國　　94　　年　　1 　　月　　19　　日
附錄本案判決論罪科刑法條：
毒品危害防制條例第10條
施用第一級毒品者，處6月以上5年以下有期徒刑。
施用第二級毒品者，處3年以下有期徒刑。
